臺灣臺南地方法院臺南簡易庭民事判決
111年度南小字第322號
原      告  林芳玉  

訴訟代理人  陳慶輝  
被      告  張傑泓  
上列當事人間請求返還不當得利事件，本院於民國111年4月14日
言詞辯論終結，本院判決如下：
    主    　文
原告之訴駁回。
訴訟費用新臺幣1,000元由原告負擔。
    事實及理由
一、原告起訴主張：伊於民國107年6月8日匯款新臺幣(下同)20,
    000元（下稱系爭款項）至被告向中國信託商業銀行中臺南
    分行申設之帳號000-000000000*******（詳卷）帳戶內，兩
    造間無任何法律關係存在，爰依民法第179條規定，請求被
    告返還之等語。並聲明：被告應給付原告20,000元。
二、被告抗辯：系爭款項係因訴外人康綺珍向伊借款時，告以二
    日後之下午會還款，當天下午與康綺珍電話聯絡後，果然有
    系爭款項匯入等語。並聲明：原告之訴駁回。
三、原告主張於上開時間將系爭款項匯入被告之上開帳戶乙情，
    為被告所不爭執，自屬真實。原告主張被告無保有系爭款項
    權源乙情，則為被告所否認，並以前詞置辯。本件兩造爭點
    在於：被告對系爭款項有無保有之權源？
四、得心證之理由：
  ㈠原告於本院自陳本件匯款之原由係康綺珍告以被告為代書，
    為了處理康綺珍在高雄土地的事情，請原告匯款20,000元至
    被告帳戶；本件匯款是因為康綺珍要求才匯款的等語（本院
    卷第12-13頁）。原告雖主張其與康綺珍就系爭款項不存在
    法律關係（本院卷第13頁），惟依上開原告自陳匯款經過，
    原告既然是應康綺珍之要求而將系爭款項匯入康綺珍指定帳
    戶，則原告與康綺珍間必存有法律關係，否則原告並無匯款
    之必要。又原告所匯入者確係康綺珍所指定之被告帳戶，此
    與被告辯稱康綺珍告以還款日期之下午會匯入款項乙情相符
    ，可知原告確實依其與康綺珍間之法律關係所約定之匯入帳
    戶為之，並無匯錯帳戶之情。
　㈡上開原告匯款與被告之行為，無非原係康綺珍基於與原告間
    之法律關係由原告匯款予康綺珍，康綺珍再基於與被告間之
    法律關係將系爭款項匯款予被告，為匯款方便而為縮短給付
    流程之措施，約由原告直接匯款予被告，是系爭款項雖由原
    告直接匯入被告帳戶，惟系爭款項在法律上之變動為先由原
    告交付康綺珍，再由康綺珍將系爭款項交付予被告，被告取
    得系爭款項係基於與康綺珍間之法律關係（被告於本院主張
    係清償借款），因康綺珍交付而受領。原告於本件訴訟既非
    代位康綺珍主張與被告間之法律關係間存否之爭執，本院自
    無庸審酌康綺珍與被告間之法律關係是否存在，原告主張被
    告應證明與康綺珍間之借貸關係存在，自無理由。
五、綜上所述，被告對系爭款項有受領權源，原告主張被告因原
    告之給付受有利益，然無正當權源，使原告受有損害，依民
    法第179條規定請求被告返還，並無理由，應予駁回。另依
    民事訴訟法第436條之19第1項、第78條規定，命原告負擔訴
    訟費用。
六、本件事證已臻明確，兩造其餘攻擊防禦方法及證據，核與判
    決結果不生影響，爰不一一論列，附此敘明。
七、據上論結，本件原告之訴為無理由，判決如主文。　　　
中　　華　　民　　國　　111 　年　　4 　　月　　28　　日
　　　　　　　　　臺南簡易庭  法 官   施介元
以上正本係照原本作成。 
如不服本判決，應於送達後20日內，向本院提出上訴狀並表明上
訴理由（須附繕本）。如委任律師提起上訴者，應一併繳納上訴
審裁判費。
中　　華　　民　　國　　111 　年　　4 　　月　　28　　日
                             書記官  曾怡嘉